Etats des inventaires des collections de du Fichier national et continental de la BDIC
Agence Bibliographique de l’Enseignement Supérieur
- France. La Cause du peuple, 1971; GF/DELTA/0082
  Gauche prolétarienne (France)
- France. L'affaire Vilgrain, [1918-1924]; 4/DELTA/1522
- France. Laïcité, [1870-2005]; F/DELTA/1962; 19 pièces
  Laïcité; France -- Politique et gouvernement
  - Pour l'union dans la bataille laïque, par Georges Cogniot
  - L'interdiction des propagandes politique et confessionnelle dans les établissements scolaires: deux circulaires de Jean Zay en 1936 et 1937, par Olivier Loubes
  - Nombreuses illustrations représentant des autorités politiques et des membres de l'Eglise catholique
  - Le rationaliste
    Journal des libres penseurs, numéro de 1870.
  - La laïcité, un enjeu sur la voie de l'émancipation humaine
    Publié dans Matériaux pour l'histoire de notre temps, avril-juin 2005.
  - Les congrégations hors la loi ?. Colloque, Université Paris 5, Paris, 27 et 28 septembre 2001
  - Le laïcisme. Lettre des évêques italiens
  - L'école laïque et la paix. Discours de Georges Cogniot et d'André Pierrard
    Cogniot, Georges (1901-1978)
    Pierrard, André (1916-....)
- France. Langue, [1918-1924]; 4/DELTA/1542
  Politique linguistique; France -- 1914-1940
- France. Le patrimoine industriel et urbain en Seine Saint-denis, 1997-2004; F/DELTA/1821; 4 pièces
  Patrimoine industriel; Seine-Saint-Denis (France)
  Archéologie industrielle; Seine-Saint-Denis (France)
  Urbanisme; Seine-Saint-Denis (France)
  Industrie; Seine-Saint-Denis (France)
- France. Le quotidien du peuple, [1968-1989]; F/DELTA/0555
  Presse; France -- 1958-.... (5e République)
  Presse politique; France -- 1958-.... (5e République)
  Parti communiste révolutionnaire (marxiste-léniniste) (France)
- France. Le quotidien de Paris, 1974-1979; F/DELTA/RES/0376; 20 pièces
  Presse; France -- 1974-1981 (V. Giscard d'Estaing)
- France. Le Temps, 1910-1940; F/DELTA/0086
  Presse; France -- 1870-1940 (3e République)
- France. Les étudiants musulmans iraniens en France, 1977-1981; 4/DELTA/RES/0270
  Iran -- Politique et gouvernement -- 1941-1979
  Iran -- Politique et gouvernement -- 1979-....
  Partis politiques -- Iran; 1945-1990
  Résistance politique; Iran -- Politique et gouvernement -- 20e siècle
- France. L'Express et le groupe Jean-Jacques Servan-Schreiber, 1955-1974; F/DELTA/RES/0372
  L' Express (périodique; France; 1953-....); Servan-Schreiber, Jean-Jacques (1924-2006)
- France. Libertés publiques, [1956]; 4/DELTA/0958
  Droits de l'homme; France -- 1944-1958 (4e République)
- France. Littérature, [1914-1999]; 4/DELTA/0237
  Littérature; France -- 20e siècle
- France. Logement (Paris), 1963; 4/DELTA/0959
  Logement locatif; Paris (France; agglomération)
- France. Lutte économique et intérêts ennemis, [1918-1928]; 4/DELTA/1644
  Concurrence internationale; France -- 1914-1940
  Commerce international; France -- 1914-1940
  Concurrence; France -- 1914-1940
  Concurrence -- Restrictions; France -- 1914-1940
  Biens ennemis; France -- 1914-1940
- France. Lycéens, 1971; 4/DELTA/1689
- France. Mai - Juin 68, 1967-1968
  - Assises des bibliothèques, 6 juillet 1968 - 8 juillet 1968; 4/DELTA/1680; 15 pièces
    Don anonyme effectué le 16 décembre 1970.
    Contenu des revendications exprimées lors des Assises des bibliothèques de Mai 68.
    Bibliothèques; France
    France -- 1968 (Journées de mai); Bibliothèques
  - 1968, F/DELTA/RES/0052
  - 1968, F/DELTA/RES/0053
  - Elections législatives de 1968. Propagande électorale., Cotes multiples; 2 cartons. 0,2 mètres linéaires.
    Tracts, programmes, affiches, invitations à des meetings, brochures.
    Dossier classé par circonscriptions, mouvements et partis politiques.
    Partis politiques -- France; France -- 1968 (Journées de mai); France. Assemblée nationale (1958-....) -- Élections (1968)
    - Paris, F/DELTA/RES/0054/1; F/DELTA/RES/0054; 1 carton
    - Banlieue parisienne et régions, F/DELTA/RES/0054/2; 4/DELTA/RES/0054/A; 1 carton
  - 1968, F/DELTA/RES/0056
  - 1968, F/DELTA/RES/0057
  - 1968, F/DELTA/RES/0058
  - 1968, F/DELTA/RES/0059
  - 1968, F/DELTA/RES/0060
  - 1968, F/DELTA/1940; 55 pièces
    Recueil de tracts syndicaux (CGT, CFDT etc.) distribués pendant le mois de mai 1968, de textes édités par le PCF pendant la même période, des rapports des comités d’action Etudiants-travailleurs à l’usine Rhône-Poulenc (Vitry sur Seine).
  - Un exemplaire du Citron pressé, journal du lycée Lavoisier publié en mai 1968, F/DELTA/1941; 1 pièce
  - 1968, F/DELTA/1942; 41 pièces
    Tracts et compte-rendus d’assemblées générales de comités d’action étudiants-travailleurs ou travailleurs intérimaires dans les usines Coty-Blanchet, Simca, Groupes Boussac, Schlumberger, Ascinter-Otis, Sud et Nord Aviation, Dassault, Imprimeries nationales, Hispano-Suiza, Service des eaux de la rue Tombe Issoire, SNCF, personnel hospitalier, Commissionnaires aux Halles, CA Santé, SEMA, SNECMA, Hachette, Egouttiers-Eboueurs, Dufour (machines-outil), Presse, CEA Saclay, Coop, Sellier Leblanc, FNAC, SCAF ( ?) Bois Colombes, Postiers, STAM Troyes, Alsthom, C.A Travailleurs-Etudiants Section Confection, CNAM, Orly centre de tri, Air-France et Air-Inter, Thomson-Houston, Grands Magasins, Renault, Restau-U, Bâtiment, Citroen.
    Recueil de témoignages sur le comportement des forces de police les 23, 24 et 25 mai 1968 par Censier libre.
  - 1968, F/DELTA/1947, F/DELTA/1948, F/DELTA/1949; 12 pièces
    Bureau d’Aide Psychologique Universitaire
    Union nationale des étudiants de France (1907-1971)
  - Mouvements anti-contestataires, 1968; F/DELTA/RES/0062
    Tracts de mouvements anticommunistes.
    - Action française
    - Association des anciens de la division Leclerc
    - Comité d'action civique
    - Comités pour la Défense de la République
    - Comité national de liaison des anciens combattants victimes de guerre
    - Construire et Libérer
    - Front national anticommuniste
    - Mouvement pour la civilisation de demain
    - Mouvement pour la réforme
    - Occident
    - UDR
    - Union des jeunes pour le progrès
  - Mouvements contestataires, 1968; Cotes multiples; 3 cartons. 0,2 mètres linéaires.
    Tracts, journaux, programmes, bulletins.
    - Syndicats et comités d'actions, F/DELTA/RES/0061/1; 1 carton
      17 dossiers dont: Citroën, CLEOP (ouvriers-paysans), Comités d'action, UNEF, CGT, CFDT.
    - Partis politiques, F/DELTA/RES/0061/2; 1 carton
      31 dossiers dont: Parti communiste, Club Convention (G. Halimi), FGDS, Front de libération et d'action marxiste, Front populaire, Front socialiste, Groupe 10 mai, Groupe d'intervention antifasciste, Initiative socialiste, Jeunes évolutionnistes français, Jeunesses radicales socialistes, JCR.
    - Partis politiques, groupuscules et comités d'actions, F/DELTA/RES/0061/3; 1 carton
      27 dossiers dont: Comités de base, Comités de défense contre la répression, Comités de synthèse pour la paix sociale, Comités des 3 continents, Comité des étudiants pour les libertés universitaires.
  - Mouvements divers, 1968; GF/DELTA/0111; 1 chemise
    Tracts, appels divers.
  - Mouvements étudiants. Comités d'action. Syndicats, 1968; GF/DELTA/RES/0072; 1 chemise
    Tracts, textes divers.
  - La Sorbonne, 1968; F/DELTA/RES/0055
  - Nanterre
    - Nanterre 1967-1969, F/DELTA/RES/0106
      L’origine ou les origines des pièces constituant ce fonds sont inconnues.L’une d’entre elles est issue, cependant, d’un don massif de la section française de la Quatrième Internationale enregistré en mai 1972 sous le numéro 62138. Une autre pièce (brochure du mouvement du 22 mars), incluse dans le fonds en 2017, est issue d’un don de M. Philippe Soulier (don 81137 enregistré en octobre 2017). Ces origines sont rappelées dans l’inventaire.
      Classement en chemises annuelles effectué par la BDIC.
      Recueil de tracts de divers mouvements politiques et étudiants, de gauche et d’extrême de gauche, mais aussi de droite et d’extrême-droite, ainsi que de diverses organisations syndicales, diffusées sur le campus de Nanterre en 1967, 1968 et 1969 (chacune des pièces est précisément datée).
      Parmi les organisations dont des tracts ont été conservés, on peut citer: l’AFGEN, l’ARCUN (association des résidents e la cité universitaire de Nanterre), la CGT, le CLER, le CLERU-Nanterre, le Comité d’action de Nanterre, le Comité de soutien aux luttes du peuple, les Comités d’action travailleurs-étudiants, les Comités d’alliance ouvrière pour la construction de la Ligue ouvrière révolutionnaire, les Etudiants socialistes unifiés, les Etudiants marxistes-léninistes de Nanterre, la FEN, la FER, le MAU (Mouvement d’action universitaire), le MEN (mouvement des étudiants de Nanterre, défenseur de la « liberté de travailler »), le Mouvement de la jeunesse communiste de France, le Mouvement du 22 mars, le PCF, le SNAU (Syndicat national de l’administration universitaire), le SNPES, le Syndicat national des bibliothécaires, l’UEC, l’UNEF, l’Union des étudiants juifs de France, etc.
      Le fonds regroupe aussi quelques communiqués des doyens de l’université (Pierre Grappin puis Jean Beaujeu, doyen par intérim) ainsi que des coupures de presse concernant l’actualité militante sur le campus de Nanterre pendant la période concernée.Plusieurs pièces permettent de documenter les débats du premier trimestre de l’‘année universitaire 1968/1969 autour de la question de la « participation », ainsi que les débats au sein du département de sociologie. Le fonds réunit aussi quelques tracts d‘étudiants catholiques exprimant leurs réactions devant « la contestation ».
      Université de Paris-Nanterre; France -- 1968 (Journées de mai)
      Mouvement du 22 mars 1968 (France); France -- 1968 (Journées de mai)
      - Dossier 1. Année 1967
      - Dossier 2. Janvier-février 1968
        Dont « Communication de M. Paul Ricoeur le 13 février 1968: l’université et ses problèmes ».
      - Dossier 3. Mars 1968
        Dont tract UNEF/ARCUN.
        Dont « Texte voté par 142 étudiants occupant de nuit le bâtiment administratif de la faculté de Nanterre ».
      - Dossier 4. Avril 1968
        Dont brochure « Le mouvement de Nanterre à travers la presse » (avril 1968 ?).
        Dont textes du Mouvement du 22 mars.
        Dont brochure « Mouvement du 22 mars. Réunion plénière du Mouvement vendredi salle E1 ».
        Première pièce issue d’un don massif de la section française de la Quatrième Internationale enregistré en mai 1972 sous le numéro 62138.
        Seconde pièce issue d’un don de M. Philippe Soulier enregistré en octobre 2017 sous le numéro 81137.
      - Dossier 5. Mai 1968
        Dont tract-invitation pour une soirée le 27 mai à Nanterre ville, cinéma de la Boule, avec Dany Cohn-Bendit, Jacques Sauvageot, Jean-François Lyotard et Henri Leclerc.
        Dont texte de la Commission des étudiants salariés (22 mai 1968).
        Dont compte rendu de la séance du Conseil paritaire du 27 mai 1968.
        Dont texte « L’ordre gaulliste, témoignage sur la répression » (signé Monsieur Garnier).
        Dont texte « Témoignage d’un élève professeur de 26 ans sur les « interpellations pour vérification d’identité » et les traitements qu’elles ont entrainé dans les commissariats ».
        Dont communiqué du doyen Pierre Grappin.
        Dont communiqués du CRI, Centre de relations et d’information de la « Faculté autonome des lettres de Nanterre ».
      - Dossier 6. Juin 1968
        Dont tract « Foi et remise en question », de la Paroisse du Sacré-Cœur (2 juin 1968).
        Dont texte de la Commission Forme et contenu de l’enseignement.
        Dont texte de la Commission Culture et contestation.
        Dont texte de la Maison des anciens de la 2ème DB.
      - Dossier 7. Juillet-août
        Dont communiqués de Jean Beaujeu, doyen de l’université par intérim.
      - Dossier 8. Septembre
        Dont communiqué de Jean Beaujeu, doyen de l’université par intérim.
        Dont numéro 4 (septembre-octobre) de Synthèse, journal de l’UECF Nanterre (« Les étudiants accusent le capitalisme »).
      - Dossier 9. Octobre 1968
        Dont texte « Projet d’un Institut de formation et de recherche en éducation à Nanterre » (Projet Michaud).
        Dont texte « Qui choisira les chiens de garde ? » (Département de sociologie).
        Dont numéro 3 de Lutte, journal des ESU, Etudiants socialistes unifiés.
      - Dossier 10. Novembre 1968
        Dont tract « Séquestration des agents du capital à Nanterre ».
        Dont texte « Consultation sur l’avenir de l’université ».
        Dont texte « Participation ? Cogestion ? Autogestion ? », signé René Lourau.
        Dont « Textes proposés à la réunion de discussion sur la loi d’orientation du 22 novembre par le Comité d’action socio ».
        Dont texte « L’étudiant come nègre, d’après Jerry Farber » (The student as a nigger, Jerry Farber, SDS).
        Dont brochure « Rassemblement des étudiants pour la participation ».
        Dont numéro 1 de L’Universitaire, organe d’expression de l’association pour l’information universitaire.
        Dont Bulletin numéro 1 des cercles rouges.
        Dont numéro 2 de Commune, bulletin hebdomadaire des comités étudiants pour un mouvement révolutionnaire.
        Dont numéro spécial de Synthèse, journal de l’UECF Nanterre (« Les étudiants accusent le capitalisme »).
        Dont numéro 17 du Nouveau Clarté, mensuel des étudiants communistes ed France.
        Dont La Mouna Frères, le journal anti-robots (Mouna Aguigui).
      - Dossier 11. Décembre 1968
        Dont texte « Projet d’organisation des études de sociologie ».
        Dont brochure de critique des médias publics et privés, avec reproduction de nombreuses affiches de mai 68.
        Dont numéro 1 de La Folie, journal de l’université de Paris Nanterre.
        Dont numéro 7 des Cahiers de mai.
      - Dossier 12. 1969
        Dont tract illustré pour un grand meeting international organisé par la Ligue communiste le 28 mai 1969 au palais des sports (Tariq Ali, Livio Maitan, Bernd Rabehl et Alain Krivine).
        Dont numéro 126 (février 1969) de Paraboles, revue du Cep, communauté chrétienne de Sorbonne, de Nanterre et du quai Saint-Bernard (« Procès au prêtre ! Positions, réflexions, expériences »).
        Dont numéro 3 de Passer outre (« La gare de l’Est est une manip de masse »).
    - Nanterre. Février-mars 1968, MFM/0364
    - Nanterre. Protocole des examens de la session de juin 1968 proposés par les départements. Lettres, F/DELTA/RES/0111
      Examens; Université de Paris-Nanterre
    - Décembre 1968- février 1969, 1968-1969; F/DELTA/RES/0109; 1 carton
      Tracts et appels de mouvements étudiants, coupures de presse.
      Mouvements étudiants; Université de Paris-Nanterre
    - De la rentrée 1969 aux élections des 15-16 avril 1970, 1969-1970; F/DELTA/RES/0107; 1 carton
      Tracts et manifestes, coupures de presse, documents de syndicats étudiants notamment de l'UNEF.
      Élections; Université de Paris-Nanterre
    - Elections des 15-16 avril 1970 et suites, F/DELTA/RES/0110; 1 carton
      Tracts, affiches.
  - Mai 68 à Toulouse, 1968-1969; ARCH/0010; 1 chemise (45 pièces)
    Les pièces sont numérotées (classés dans l’ordre chronologique de leur réception par la donatrice), et pour la plupart, datées.
    Ensemble de tracts et de brochures de ces différentes associations distribués à l’université de Toulouse pendant l’année universitaire 1968/1969: Association générale des étudiants de Toulouse, Alliance des jeunes pour le socialisme, Comité anti-impérialiste, Comité d’action universitaire, Comités d’action étudiants, Comité toulousain pour l’Espagne, Front d’action des linguistes, Grup cultural de la joventud catalana, Jeunesse sioniste socialiste, Union des étudiants communistes de France, etc.
    L’ensemble comprend des documents rendant compte de la rencontre d’étudiants chrétiens organisée à Saint-Michel de Cuxa (Pyrénées orientales) du 27 au 31 décembre 1968.
    Don (n° 81049 ) effectué par Raymonde Loumière en 2011.
    Toulouse (Haute-Garonne; agglomération)
    Extrême gauche
- France. Main d'œuvre, [1918-1928]; 4/DELTA/1634
  Main-d'oeuvre; France -- 1914-1940
  Politique de l'emploi; France -- 1914-1940
- France. Maison d'arrêt de Strasbourg, 1973-1975; F/DELTA/RES/0768; 1 carton (13 pièces)
  Ce dossier contient la revue Au fil des jours.
  Prisons -- France; 1945-1990
  Prisonniers et prisons; France -- 1958-.... (5e République)
- France. Manifestations contre la guerre en Irak, 2002-2003; F/DELTA/1819; 13 pièces
  Tracts de propagande concernant les manifestations parisiennes dénonçant la guerre engagée pas les Etats-Unis en Irak.
  Guerre d'Irak (2003-....); Opinion publique française
  Guerre d'Irak (2003-....); Résistance passive
  États-Unis -- Relations extérieures -- 2001-2009; Guerre d'Irak (2003-....)
  - Contre la guerre impérialiste !
  - Contre les illusions pacifistes !
  - Pour la lutte de classe dans tous les pays! par le Courant Communiste International
  - A bas la guerre !
  - halte au massacre du peuple irakien !
  - Arrêt des bombardements ! par la revue Jeunesse Révolution
  - Refusons la guerre contre l'Irak, pas de sang pour le pétrole par Alternative Libertaire
  - Non a la guerre en Irak par les Jeunesses communistes révolutionnaires
- France. Manifestation contre le racisme, 25 janvier 1992; F/DELTA/0708; 1 chemise
  Racisme -- Lutte contre; France -- 1981-1995 (F. Mitterrand)
  Front national (France; 1972-....)
- France. Manifestations, [1918-1928]; 4/DELTA/1603
  Manifestations -- France; France -- 1914-1940
  Résistance passive; France -- 1914-1940
- France. Manifestations de solidarité avec la Palestine, 2002-2003; F/DELTA/1810; 39 pièces
  Tracts publiés à l'occasion des manifestations de solidarité avec la Palestine du 9 décembre 2001 et du 23 mars 2002, Métro Convention, Paris.
  Tracts publiés à l'occasion des manifestations de solidarité avec la Palestine du 9 décembre 2001 et du 23 mars 2002, Métro Convention (Paris) par la LCR, la JCR et l'UJFP. Ils dénoncent notamment la politique de répression du gouvernement d'Ariel Sharon.
  Propagande anti-israélienne; France -- 1995-2007 (J. Chirac)
  Manifestations -- France; France -- 1995-2007 (J. Chirac)
  Conflit israélo-arabe -- 1993-....; France -- 1995-2007 (J. Chirac)
  Relations Juifs-Arabes; France -- 1995-2007 (J. Chirac)
  Résistance passive; Israël -- Politique et gouvernement
- France. Manifestations en France, 1977-2009; F/DELTA/2112; 339 pièces
  Tracts, autocollants et documents de propagande divers relatifs aux mouvements sociaux en France.
  Mouvements sociaux; France -- 1958-.... (5e République)
  Mouvements contestataires; France -- 1958-.... (5e République)
  Fonction publique -- Grèves et lock-out; France -- 1958-.... (5e République)
  Manifestations -- France; Paris (France)
  France -- Conditions sociales; France -- 1958-.... (5e République)
- France. Manuels de l'Ecole militaire de l'artillerie et du génie, 1917; F/DELTA/0981; 15 pièces
  Brochures d'instruction concernant toutes les branches de l'artillerie, matériel, munitions, balistique, fortifications, organisation et entretien du matériel.
  France. Armée -- Artillerie; Guerre mondiale (1914-1918)
- France. Maoïstes, 1965-….; F/DELTA/0157
  Maoïsme; France -- 1958-1969 (Charles de Gaulle)
  Extrême gauche; France -- 1958-1969 (Charles de Gaulle)
- France. Marché commun, [1957]; 4/DELTA/0894
  Communauté européenne; France -- 1944-1958 (4e République)
  Intégration économique internationale; France -- 1944-1958 (4e République)
- France. Marine marchande, [1918-1928]; 4/DELTA/1629
  Marine marchande; France -- 1914-1940
- France. Maximisme, 1938; F/DELTA/0109
  Tracts du mouvement du maximum social dit « maximisme » fondé par Paul Estèbe.
  Marxisme; France -- 1914-1940
  Maximisme; France -- 1914-1940
- France. Minorités nationales, 1972-.....; F/DELTA/0119
  Minorités -- Politique publique; France -- 1958-.... (5e République)
  Minorités; France -- 1958-.... (5e République)
- France. Mission dominicaine de Haute-Djezireh. Rapports des pères de Rudder de Metz et Drapier, Juillet 1945 - Novembre 1945; 4/DELTA/RES/0188; 40 pièces
  Dominicains français; Syrie -- 1918-1946 (Mandat français)
  Dominicains -- Missions; Syrie -- 1918-1946 (Mandat français)
  Irak -- 1921-1958 (Hachémites)
- France. Mission lithuanienne en France, [1983]; 4/DELTA/1195
  France -- Relations extérieures; Lituanie
- France. Missions, 1920-1929; 4/DELTA/0084
  Tracts et documents divers.
  Missions françaises; 1900-1945
  Évangélisation; France -- 1914-1940
  Prosélytisme; France -- 1914-1940
- France. Mobilisation des chômeurs, des précaires et des sans-papiers avant les échéances électiorales de 2002, F/DELTA/1816; 15 pièces
  Tracts relatifs au festival des Résistances et des Alternatives (du 13 avril au 5 mai 2002), du Collectif Ça suffit et du Parti Communiste de France (maoïste) dénonçant les élections présidentielles de 2002 et du Collectif Unitaire National soutenant Mumia Abu-Jamal.
- France. Monnerville Gaston. Affaire Jean Galmot. "Mémoires d'un président"., 1972; 4/DELTA/1142
  Coupures presse elatives aux affaires Gaston Monnerville et Jean Galmot.
- France. Mouvement contre l'armement atomique, 1965-1970; 4/DELTA/0993; 10 pièces
  Mouvement pour le désarmement, la paix et la liberté
- France. Mouvement contre le racisme, l'antisémitisme et pour la paix, 1965-1970; 4/DELTA/0994; 17 pièces
  Ce dossier comprend de la correspondance, des tracts et des appels.
  Racisme -- Lutte contre; France
- France. Mouvement de libération du peuple, 1956; 4/DELTA/0961
- France. Mouvement démocratique féminin, 1963-1965; 4/DELTA/0962; 10 pièces
  Don anonyme effectué le 10 février 1965.
  Ce dossier comprend une présentation du mouvement par le comité national d’études sociales, de la correspondance, des extraits de conférences-débats.
  Femmes dans la vie publique; France
- France. Mouvement pour la liberté de l’avortement et de la contraception, 1973-1974; F/DELTA/0532; 1 carton (34 pièces)
  - Mouvement pour la liberté de l’avortement et de la contraception. Charte du MLAC, 1; 1 pièce
    Exemplaire imprimé, format A5.
  - Charte du MLAC, 2; 1 pièce
    Exemplaire ronéoté, format A4.
  - « On ne mendie pas un juste droit, on se bat pour lui ». MLAC, 3; 1 pièce (8 pages)
  - Proposition de texte – MLAC 6e: « Pour la création d’un centre d’orthogénie », 4; 1 pièce
    1 recto/verso.
  - Pétition pour la levée de l’inculpation du docteur Ferrey-Martin, de Grenoble, inculpée pour avortement le 9 mai 1973, 5; 1 pièce
  - « Nous n’avortons pas pour le plaisir ! » (appel à la manifestation du samedi 16 juin 1973), 6; 1 pièce
    Signé: Comités parisiens du MLAC.
  - Bulletin d’adhésion au MLAC (pour l’année 1974), 7; 1 pièce
  - Manifestation le 6 avril. Signé: MLAC (samedi 6 avril 1974), 8; 1 pièce
  - « Aspiration par trompe à eau ». Fiche « Bricolage » du MLAC Manosque, 9; 1 pièce
  - « La contraception », 10; 1 pièce (7 pages)
    Présentation des différents moyens contraceptifs.
  - Déclaration des infirmières pour la liberté de l’avortement et de la contraception, 11; 1 pièce
    Réaction à une lettre de l’Association des infirmières pour le respect de la vie: pétition à retourner au MLAC.
  - Pétition: « Nous, usagers de la santé, travailleurs de la santé, exigeons l’application immédiate de la loi à l’hôpital, nous nous donnerons les moyens de la contrôler », 12; 1 pièce
    Signé: MLAC 15e, Comité Médecine Necker, Des travailleurs de l’hôpital.
  - Lettre du MLAC Colombes, 1er mars 1974, 13; 1 pièce
    Invitation à un meeting à Colombes contre l’interdiction du film Histoire d’A.
  - Bilan du MLAC Colombes, 14; 1 pièce (4 pages)
  - « Les groupes MLF de quartiers travaillent dans le MLAC. Pourquoi ? », 15; 1 pièce (3 pages)
  - « Il était une loi de 1920… ! », 16; 1 pièce
    Signé: Des femmes de Montreuil, 18 mai 1973.